【裁判字號】    99,易,2262
【裁判日期】    991223
【裁判案由】    家暴傷害罪
【裁判全文】
臺灣高雄地方法院刑事判決              99年度易字第2262號
公  訴  人  台灣高雄地方法院檢察署檢察官
被      告  李全達
選任辯護人  陳里己律師
            楊啟志律師
            陳勁宇律師
上列被告因家庭暴力之傷害案件，經檢察官提起公訴（99年度偵
字第22996 號），本院判決如下：
    主  文
李全達犯違反保護令罪，處拘役拾伍日，如易科罰金，以新臺
幣壹仟元折算壹日。
    事  實
一、李全達與高美玉為夫妻，具有家庭暴力防治法第3 條第1 款
    所定之家庭成員關係。李全達明知臺灣高雄地方法院已於民
    國99年3 月31日依家庭暴力防治法第14條之規定，核發99年
    度家護字第279 號民事通常保護令，裁定其不得對高美玉實
    施身體或精神上不法侵害之行為，保護令之有效期間為1 年
    。詎其在保護令有效期間內，於99年7 月9 日17時40分許，
    在高雄市○○區○○路73巷19號住處內因與高美玉發生爭執
    ，先以台語三字經辱罵高美玉，再基於違反保護令及傷害之
    犯意，徒手毆打高美玉，並出言恫稱：「看你要如何死！」
    等語，使高美玉心生畏懼，致生危害於其安全，隨之又繼續
    毆打高美玉，致高美玉受有右臉紅腫痛、左臂疼痛等傷害，
    而違反法院所為上開保護令之規定。嗣經高美玉報警將李全
    達予以逮捕，始悉上情。
二、案經高美玉訴由高雄市政府警察局楠梓分局移送台灣高雄地
    方法院檢察署檢察官偵查起訴。
    理  由
一、上開犯罪事實業據被告李全達於本院審理中坦承不諱，核與
    證人即被害人高美玉於警詢時、偵查中證述一致，復有本院
    99年度家護字第279 號民事通常保護令民事通常保護令及高
    雄市政府警察局楠梓分局保護令執行紀錄表各1 份附卷可稽
    ，足見被告之自白核與事實相符，堪可採為論罪科刑之基礎
    。從而，本件罪證明確，被告犯行堪以認定。
二、核被告所為，係犯家庭暴力防治法第61條第1 款違反保護令
    罪。審酌被告違反法院核發之保護令漠視法紀，惟對於被害
    人傷害之情節尚非嚴重，且犯後坦承犯行態度尚稱良好及其
    他等一切情狀，量處如主文所示之刑，並諭知易科罰金之折
    算標準。
三、公訴意旨另以：被告李全達於上開時地出手毆打告訴人高美
    玉，另涉犯刑法第277 條第1 項之傷害罪嫌等語。然按告訴
    乃論之罪，告訴人於第一審辯論終結前得撤回其告訴，又告
    訴經撤回者，應諭知不受理之判決，刑事訴訟法第238 條第
    1 項、第303 條第3 款分別定有明文。查本件告訴人即被害
    人對於被告之傷害告訴，已於本院審理中撤回，而此部份罪
    嫌與前開論罪科刑部分，公訴意旨認具有想像競合犯之裁判
    上一罪關係，爰不另為不受理之諭知，附此敘明。
四、又本件被告所犯係死刑、無期徒刑、最輕本刑為3 年以上有
    期徒刑以外之罪，其於準備程序中就被訴事實為有罪之陳述
    ，經法官告知簡式審判程序之旨，並聽取公訴人、被告之意
    見後，本院認為適宜進行簡式審判程序，附予敘明。
據上論斷，應依刑事訴訟法第273 條之1 第1 項、第299 條第1
項前段，家庭暴力防治法第61條第1 款，刑法第11條前段、第41
條第1 項前段，判決如主文。
中    華    民    國    99    年    12    月    23    日
                  刑事第八庭    法  官  林俊寬
以上正本證明與原本無異。
如不服本判決應於收受送達後10日內向本院提出上訴書狀，並應
敘述具體理由；如未敘述上訴理由者，應於上訴期間屆滿後20日
內向本院補提理由書（均須按他造當事人之人數附繕本）「切勿
逕送上級法院」。
中    華    民    國    99    年    12    月    24    日
                                書記官  林香如
附錄法條：
家庭暴力防治法第61條
違反法院依第 14 條第 1 項、第 16 條第 3 項所為之下列裁定
者，為本法所稱違反保護令罪，處 3 年以下有期徒刑、拘役或
科或併科新臺幣 10 萬元以下罰金：
一、禁止實施家庭暴力。
二、禁止騷擾、接觸、跟蹤、通話、通信或其他非必要之聯絡行
    為。
三、遷出住居所。
四、遠離住居所、工作場所、學校或其他特定場所。
五、完成加害人處遇計畫。

司法院資訊處製作；財團法人民間司法改革基金會備份。
